臺灣臺北地方法院刑事判決
110年度審易字第2016號
公  訴  人  臺灣臺北地方檢察署檢察官
被      告  胡聰敏



上列被告因妨害名譽案件，經檢察官提起公訴（110年度偵字第2
3877號）後，被告於本院審理中就被訴事實為有罪之陳述，經檢
察官聲請改依協商程序而為判決，本院予以同意，判決如下：
    主      文
胡聰敏犯公然侮辱罪，處罰金新臺幣陸仟元，如易服勞役，以新
臺幣壹仟元折算壹日，緩刑貳年，緩刑期間應於一一一年三月三
十日給付告訴人新臺幣陸仟元，並匯款至告訴人指定之帳戶。
    事實及理由
一、本件犯罪事實及證據，除引用附件檢察官起訴書之記載外，
    另據被告於本院審理時坦承犯行，核其自白，與起訴書所載
    事證相符，可認屬實，本案事證明確，被告犯行堪予認定，
    應依法論科。
二、論罪科刑：
　  核被告所為，係犯刑法第309條第1項之公然侮辱罪。依認罪
    協商結果判決如主文所示，並諭知易服勞役之折算標準。
三、附記事項：　
　㈠被告前曾因故意犯罪受有期徒刑以上刑之宣告，執行完畢後
    五年內未曾因故意犯罪受有期徒刑以上刑之宣告，有臺灣高
    等法院被告前案紀錄表一份在卷可稽，本院認經此偵、審程
    序及科刑宣告後，當知所警惕，無再犯之虞，所宣告之刑以
    暫不執行為適當，依刑法第74條第1項第2款規定，併予緩刑
    諭知，以啟自新，並命被告向被害人給付如主文所示之金額
    ，且此部分依同法第74條第4項之規定得為民事強制執行名
    義，又依同法第75條之1第1項第4款之規定，受緩刑之宣告
    而違反上開本院所定負擔情節重大，足認原宣告之緩刑難收
    其預期效果，而有執行刑罰之必要者，得撤銷其宣告，併為
    說明。
　㈡本案刑事附帶民事訴訟移送民事庭，將來民事判決主文勝訴
    定讞金額若高於如主文所示被告應給付告訴人之金額6千元
    ，被告針對6千元可主張抵銷，但民事判決勝訴理由，如已
    將6千元扣除，被告不得主張抵銷；如民事判決主文勝訴定
    讞金額低於6千元，被告就低於6千元之差額，不得請求返還
    。
四、協商判決除有刑事訴訟法第455條之4第1項第1款於本訊問程
    序終結前，被告撤銷協商合意或檢察官撤回協商聲請者；第
    2款被告協商之意思非出於自由意志者；第4款被告所犯之罪
    非第455條之2第1項所定得以協商判決者；第6款被告有其他
    較重之裁判上一罪之犯罪事實者；第7款法院認應諭知免刑
    或免訴、不受理者情形之一，及違反同條第2項「法院應於
    協商合意範圍內為判決；法院為協商判決所科之刑，以宣告
    緩刑或2年以下有期徒刑、拘役或罰金為限」之規定者外，
    檢察官與被告均不得上訴。如有前述得上訴之情形，得自收
    受判決送達之翌日起20日內，向本院提出上訴書狀，上訴於
    第二審法院，併予敘明。
據上論斷，應依刑事訴訟法第455條之2第1項、第455條之8、第4
54條、第455條，刑法第309條第1項、第42條第3項、第74條第1
項第2款、第2項第3款，判決處刑如主文。
本案經檢察官許文琪提起公訴、檢察官邱曉華到庭執行職務。
中    華    民    國    111    年    3    月    17    日
                  刑事第二十庭    法  官  洪英花
以上正本證明與原本無異。
不得上訴。
                                  書記官  洪啟瑞
中    華    民    國    111    年    3    月    17    日
附錄本案論罪科刑依據法條全文：
中華民國刑法第309條
（公然侮辱罪）
公然侮辱人者，處拘役或3百元以下罰金。
以強暴犯前項之罪者，處1年以下有期徒刑、拘役或5百元以下罰
金。
附件：
臺灣臺北地方檢察署檢察官起訴書
                                    110年度偵字第23877號
　　被　　　告　胡聰敏　男　65歲（民國00年0月00日生）
　　　　　　　　　　　　住新北市○○區○○街00號
　　　　　　　　　　　　居臺北市○○區○○街0巷0弄0號2樓
　　　　　　　　　　　　國民身分證統一編號：Z000000000號
上列被告因妨害名譽等案件，已經偵查終結，認應提起公訴，茲
將犯罪事實及證據並所犯法條分敘如下：
        犯罪事實
一、胡聰敏於民國109年7月24日上午9時許，在臺北市○○區○○街0
    0號前，與陳芳蘭因停車問題產生口角，竟基於公然侮辱之
    犯意，於上開不特定多數人得共見共聞之地點，公然對告訴
    人陳芳蘭謾罵：「社會敗類、幹你娘、幹你娘雞巴、惡質女
    人」等語，足以貶損陳芳蘭之人格評價。
二、案經陳芳蘭訴由臺北市政府警察局中山分局報告偵辦。
　　　　證據並所犯法條
一、證據清單及待證事實：
編號 證據名稱 待證事實 1 被告胡聰敏於警詢及偵訊中之供述 坦承曾於上開時、地口出「幹你娘機掰」等語，惟辯稱：伊沒有指名道姓，並沒有對告訴人辱罵等語。 2 證人即告訴人陳芳蘭於警詢及偵訊中之證述 全部犯罪事實。 3 本署勘驗筆錄1份、錄影畫面光碟1片 被告有於上開時、地，以「社會敗類、幹你娘、幹你娘雞巴、惡質女人」等語辱罵告訴人之事實。 
二、核被告所為，係犯刑法第309條第1項之公然侮辱罪嫌。
三、至告訴意旨認被告同時亦基於恐嚇之犯意，對告訴人稱：「
    你欠人教訓、你欠人幹、你去給人幹」等語，涉有刑法恐嚇
    罪嫌云云。然查：經勘驗告訴人提供之之錄影畫面檔案，並
    未聽聞被告曾對告訴人稱：「你欠人教訓、你欠人幹、你去
    給人幹」等語，此有本署勘驗筆錄1份在卷可證，是被告是
    否確曾口出上語，已非無疑。另於雙方口角過程中，更見告
    訴人對被告回稱：「你不要一直譙我、你不要一直肏我（臺
    語）」等語，連續重複至少9次，期間全無間斷，亦有前述
    勘驗筆錄在卷足證，可見雙方當時雖已生口角爭執，告訴人
    仍持續回嘴、激怒被告，綜合告訴人當下之陳述內容、口氣
    及現場情狀觀之，尚難認告訴人有何因被告前揭言詞而心生
    畏懼之情，自與刑法恐嚇危害安全罪之構成要件有間。況縱
    認被告確曾口出上開言語，經核亦僅係空泛指述，並未具體
    表示將加害告訴人任何有關生命、身體、自由、隱私、財產
    之法益，尚難認屬惡害之通知，要難逕繩被告以上開罪嫌。
    惟此部分若構成犯罪，與上開起訴公然侮辱部分，有事實上
    一罪關係，爰不另為不起訴處分。
四、依刑事訴訟法第251條第1項提起公訴。
　　此　致
臺灣臺北地方法院
中　　華　　民　　國　 110　　年　　11　　月　　1 　　日
　　　　　　　　　　　　　    檢　察　官  許文琪
本件正本證明與原本無異
中　　華　　民　　國　 110　　年　　11　　月　　18　　日
　　　　　　　　　            書　記　官  李念芸
附錄本案所犯法條全文
中華民國刑法第309條
公然侮辱人者，處拘役或 9 千元以下罰金。
以強暴犯前項之罪者，處 1 年以下有期徒刑、拘役或 1 萬 5
千元以下罰金。